# 求助陈版主，政府项目补助分摊的问题。

提问人：liuweisheng 时间：2020-01-05 17:30:30
政府补助A公司研发项目款，本公司收到补助款尚未发生项目支出，是跟据项目项目支出进度分期进损益还是一次性进损益。 谢谢老师解惑

回答人：chenyiwei
应跟据项目项目支出进度分期进损益。不建议一次性进损益。如果在收到补助款时，已有部分补助范围内的支出发生并计入损益，则可以按系统、合理的方式（如已发生的支出金额乘以该项目的补助比例）在收到补助款时将部分补助款计入其他收益。